# 施工企业履约进度的确定

提问人：18303414807 时间：2021-10-15 08:05:05
您好陈版主：
我目前在接触一个上市项目，属于施工企业，做一个三年一期的审计。在对收入底稿履约进度的确认中，遇到一些问题，如下：
1 、工程项目预计总成本无法确定，企业有做表后预算资料，但根据已完工已结算的项目情况来看，标后预算资料与最终实际成本差异较大，原因是合同内容可能发生变化，标后预算未进行更改；
2 、合同预计总收入无法确认，虽然项目有签订合同，但合同内容可能变化，根据已完工已结算的项目情况来看，很多工程项目合同价与结算价差异较大。
3 、企业提供标后预算可能远远大于合同价或者小于合同价，但是企业认为该合同不属于亏损合同，预估和签订补充协议或者合同中约定据实结算。
4 、期后完工结算的项目是否在当期确定预计合同收入、预计总成本时采用结算价和企业最终工程施工-合同成本金额。我个人认为不可以。
5 、工程施工过程中，甲方确认工程量的资料缺失，事实上甲方在整个工程期间基本不确认，完工一次性结算。
针对上述问题，想请问陈版主该怎么确认这个收入、合同结算？ 谢谢陈版。

回答人：chenyiwei
首先，既然是IPO项目，说明该公司仍有重大的基础工作完善、内控规范工作还没有完成，建议先梳理相关资料，完善内控和相关基础工作，择机确定IPO申报期。
其次，在目前情况下，可能存在完工进度无法可靠计量的问题，但这个问题的来源很大程度上是由于被审计单位的基础工作不规范。该期间可能不适合于纳入IPO申报期，建议与券商、发行人等充分沟通。在目前情况下，可能只有按完工时一次性确认收入，或者在施工过程中按照已发生且预计可获得补偿的合同履约成本确认等额的收入和成本。
再次，如果目前要出具审计报告，建议谨慎，因为可能村咋一定的审计范围受限问题。